【裁判字號】    90,交訴,41
【裁判日期】    900524
【裁判案由】    公共危險
【裁判全文】
臺灣臺中地方法院刑事判決                            九十年度交訴字第四一號
    公  訴  人  臺灣台中地方法院檢察署檢察官
    被      告  乙○○
右列被告因公共危險等案件，經檢察官提起公訴（八十九年度偵字第一八八一一號）
，本院判決如左：
    主      文
乙○○服用酒類，不能安全駕駛動力交通工具而駕駛，處有期徒刑肆月；又因過失致
人於死，處有期徒刑捌月；又駕駛動力交通工具肇事，致人死亡而逃逸，處有期徒刑
捌月。應執行有期徒刑壹年陸月。
    事      實
一、乙○○於民國八十九年十月十三日下午起在臺中縣太平市友人家中飲酒至同日晚
    上十一、二時後，相約各自回去準備釣具再至北坑附近溪中釣魚，其明知因服用
    酒類，已達不能安全駕駛動力交通工具之程度，仍騎機車至老闆龔昆懋住處，於
    龔昆懋不知情之情況下，改換駕駛龔昆懋所有之車牌號碼ＯＬ—五四二九號自用
    小客車，沿臺中縣霧峰鄉○○路由霧峰鄉往大里市方向行駛，於同年十月十四日
    凌晨五時五十分許，駛至距臺中縣霧峰鄉橋榮國民小學大門前約五十公尺處，其
    原應注意汽車在雙向二車道行駛時，除準備停車或臨時停車外，不得駛出路面邊
    線；及行車速度在市區道路，時速不得超過四十公里，且行經學校前應減速慢行
    ，作隨時停車之準備，而依當時情形依當時天候晴，日間自然光線，道路型態為
    彎曲路、柏油路，無缺陷及無障礙物，視距良好，且有閃光號誌，又無不能注意
    之情事，竟疏於注意，違規以時速約四、五十公里超速行駛，增加操控之困難，
    及駛出路面邊線，撞擊同向前方於路肩步行之吳坤木，致吳坤木受有外傷性休克
    、頭部外傷、胸部挫傷併多處肋骨骨折及內出血等傷害，經送醫後於同日上午七
    時二十分不治死亡。詎乙○○於駕駛上開動力交通工具肇事，致吳坤木傷重後，
    因心甚恐懼，竟駕車逃逸至臺中縣霧峰鄉○○村○○路（北坑）附近躲藏。嗣經
    臺中縣警察局霧峰分局於同年十月十四日晚間十一時四十五分許，循線在臺中縣
    霧峰鄉○○路三九九號其住處查獲到案。
二、案經臺中縣警察局霧峰分局報請臺灣臺中地方法院檢察署檢察官偵查起訴。
    理      由
一、訊據被告乙○○對於右揭事實坦承不諱，核與被害人吳坤木之妻甲○○指訴情節
    相符，並有臺中縣警察局道路交通事故調查報告表乙份、現場照片二十張、車籍
    作業系統查詢認可資料乙份、肇事車輛駕駛座椅採得之被告右腳鞋印附卷可稽。
    而被害人吳坤木確因本件車禍受有外傷性休克、頭部外傷、胸部挫傷併多處肋骨
    骨折及內出血等傷害不治死亡，亦經臺灣臺中地方法院檢察署檢察官督同檢驗員
    相驗屬實，製有勘驗筆錄、相驗屍體証明書及驗斷書附卷足憑。按汽車在雙向二
    車道行駛時，均應在遵行車道內行駛；除準備停車或臨時停車外，不得駛出路面
    邊線。又行車速度，依標誌之規定，無標誌者，在市區道路，時速不得超過四十
    公里，在郊外道路時速不得超過六十公里；行經彎道、坡路、狹路、狹橋、隧道
    、泥濘或積水道路、無號誌之交岔路口、道路修理地段或行近工廠、學校、醫院
    、車站、會堂、娛樂、展覽、競技等公共場所出、入口及其他人車擁擠處所，或
    因雨霧致視線不清或道路發生臨時障礙時，均應減速慢行，作隨時停車之準備，
    道路交通安全規則第九十七條第四款、第九十三條第一項第一、四款分別定有明
    文。經查：本案被告於前開時、地駕車，本應注意遵守上開規定，而肇事地點為
    臺中縣霧峰鄉○○路之橋榮國小大門前約五十公尺處，且為速限四十公里之鄉道
    ，依當時天候晴，日間自然光線，道路型態為彎曲路、柏油路面乾燥、無缺陷及
    無障礙物，視距良好，且有閃光號誌，有上開道路交通事故調查報告表附卷可查
    ，又無不能注意之情形，詎其能注意，竟疏未注意及此，仍以逾時速四十公里速
    度超速行駛，增加操控之困難，因而在上開地點肇事，致被害人傷害不治死亡，
    足證被告確有過失甚明，且其過失行為與被害人死亡間具有相當因果關係。又查
    本案被告已於偵審中自白其明知因服用酒類，意識模糊已達不能安全駕駛動力交
    通工具之程度，仍騎機車至老闆龔昆懋住處，改換駕駛龔昆懋所有之車牌號碼Ｏ
    Ｌ—五四二九號自用小客車駕駛等語，其又因而駕車肇事，已見前述，即得以佐
    證被告確已達酒醉不能安全駕駛動力交通工具之程度而駕駛之犯罪，足見其自白
    事實與事實相符，綜上所述，本件事證明確，被告犯行堪以認定。
三、核被告乙○○所為，係犯刑法同法第一百八十五條之三之服用酒類不能安全駕駛
    動力交通工具而駕駛罪、第二百七十六條第一項之過失致人於死罪及同法第一百
    八十五條之四之駕駛動力交通工具肇事，致人死亡而逃逸罪。被告所犯上開三罪
    ，犯意各別，構成要件不同，應予分論併罰之。另被告酒後駕車，因而致人死亡
    ，並應負刑責，應依道路交通管理處條例第八十六條第一項規定，加重其刑至二
    分之一。爰審酌被告酒醉駕車造成他人生命之喪失，危害大眾交通安全甚巨，且
    肇事後雖已給付新台幣三十萬元予被害人家屬料理後事，惟迄今尚未與被害人家
    屬成立和解，及其過失程度、被害人家屬內心所受傷痛程度與犯罪後態度等一切
    情狀，分別量處如主文所示之刑，並定其應執行刑，以資懲儆。
據上論斷，應依刑事訴訟法第二百九十九條第一項前段，刑法第一百八十五條之三、
第二百七十六條第一項、第一百八十五條之四、第五十一條第五款，道路交通管理處
條例第八十六條第一項規定，罰金罰鍰提高標準條例第一條前段，判決如主文。
中      華      民      國    九十    年      五      月    二十四      日
                                  臺灣臺中地方法院交通法庭
                                        法  官    張  國  華
右正本證明與原本無異
如不服本判決應於送達後十日內向本院提出上訴狀
                                          書記官
中      華      民      國    九十    年      五      月  二十九      日


司法院資訊處製作；財團法人民間司法改革基金會備份。
